<?xml version='1.0' encoding='utf-8'?>
<verb default="atraenáil" disambig="">
  <verbalNoun default="atraenáil" />
  <verbalAdjective default="atraenáilte" />
  <tenseForm default="atraenáil" tense="Past" dependency="Indep" person="Base" />
  <tenseForm default="atraenálamar" tense="Past" dependency="Indep" person="Pl1" />
  <tenseForm default="atraenáladar" tense="Past" dependency="Indep" person="Pl3" />
  <tenseForm default="atraenáladh" tense="Past" dependency="Indep" person="Auto" />
  <tenseForm default="atraenáil" tense="Past" dependency="Dep" person="Base" />
  <tenseForm default="atraenálamar" tense="Past" dependency="Dep" person="Pl1" />
  <tenseForm default="atraenáladar" tense="Past" dependency="Dep" person="Pl3" />
  <tenseForm default="atraenáladh" tense="Past" dependency="Dep" person="Auto" />
  <tenseForm default="atraenáladh" tense="PastCont" dependency="Indep" person="Base" />
  <tenseForm default="atraenálainn" tense="PastCont" dependency="Indep" person="Sg1" />
  <tenseForm default="atraenáilteá" tense="PastCont" dependency="Indep" person="Sg2" />
  <tenseForm default="atraenálaimis" tense="PastCont" dependency="Indep" person="Pl1" />
  <tenseForm default="atraenálaidís" tense="PastCont" dependency="Indep" person="Pl3" />
  <tenseForm default="atraenáiltí" tense="PastCont" dependency="Indep" person="Auto" />
  <tenseForm default="atraenáladh" tense="PastCont" dependency="Dep" person="Base" />
  <tenseForm default="atraenálainn" tense="PastCont" dependency="Dep" person="Sg1" />
  <tenseForm default="atraenáilteá" tense="PastCont" dependency="Dep" person="Sg2" />
  <tenseForm default="atraenálaimis" tense="PastCont" dependency="Dep" person="Pl1" />
  <tenseForm default="atraenálaidís" tense="PastCont" dependency="Dep" person="Pl3" />
  <tenseForm default="atraenáiltí" tense="PastCont" dependency="Dep" person="Auto" />
  <tenseForm default="atraenálann" tense="PresCont" dependency="Indep" person="Base" />
  <tenseForm default="atraenálaim" tense="PresCont" dependency="Indep" person="Sg1" />
  <tenseForm default="atraenálaimid" tense="PresCont" dependency="Indep" person="Pl1" />
  <tenseForm default="atraenáiltear" tense="PresCont" dependency="Indep" person="Auto" />
  <tenseForm default="atraenálann" tense="PresCont" dependency="Dep" person="Base" />
  <tenseForm default="atraenálaim" tense="PresCont" dependency="Dep" person="Sg1" />
  <tenseForm default="atraenálaimid" tense="PresCont" dependency="Dep" person="Pl1" />
  <tenseForm default="atraenáiltear" tense="PresCont" dependency="Dep" person="Auto" />
  <tenseForm default="atraenálfaidh" tense="Fut" dependency="Indep" person="Base" />
  <tenseForm default="atraenálfaimid" tense="Fut" dependency="Indep" person="Pl1" />
  <tenseForm default="atraenálfar" tense="Fut" dependency="Indep" person="Auto" />
  <tenseForm default="atraenálfaidh" tense="Fut" dependency="Dep" person="Base" />
  <tenseForm default="atraenálfaimid" tense="Fut" dependency="Dep" person="Pl1" />
  <tenseForm default="atraenálfar" tense="Fut" dependency="Dep" person="Auto" />
  <tenseForm default="atraenálfadh" tense="Cond" dependency="Indep" person="Base" />
  <tenseForm default="atraenálfainn" tense="Cond" dependency="Indep" person="Sg1" />
  <tenseForm default="atraenálfá" tense="Cond" dependency="Indep" person="Sg2" />
  <tenseForm default="atraenálfaimis" tense="Cond" dependency="Indep" person="Pl1" />
  <tenseForm default="atraenálfaidís" tense="Cond" dependency="Indep" person="Pl3" />
  <tenseForm default="atraenálfaí" tense="Cond" dependency="Indep" person="Auto" />
  <tenseForm default="atraenálfadh" tense="Cond" dependency="Dep" person="Base" />
  <tenseForm default="atraenálfainn" tense="Cond" dependency="Dep" person="Sg1" />
  <tenseForm default="atraenálfá" tense="Cond" dependency="Dep" person="Sg2" />
  <tenseForm default="atraenálfaimis" tense="Cond" dependency="Dep" person="Pl1" />
  <tenseForm default="atraenálfaidís" tense="Cond" dependency="Dep" person="Pl3" />
  <tenseForm default="atraenálfaí" tense="Cond" dependency="Dep" person="Auto" />
  <moodForm default="atraenáladh" mood="Imper" person="Base" />
  <moodForm default="atraenálaim" mood="Imper" person="Sg1" />
  <moodForm default="atraenáil" mood="Imper" person="Sg2" />
  <moodForm default="atraenálaimis" mood="Imper" person="Pl1" />
  <moodForm default="atraenálaigí" mood="Imper" person="Pl2" />
  <moodForm default="atraenálaidís" mood="Imper" person="Pl3" />
  <moodForm default="atraenáiltear" mood="Imper" person="Auto" />
  <moodForm default="atraenála" mood="Subj" person="Base" />
  <moodForm default="atraenálaimid" mood="Subj" person="Pl1" />
  <moodForm default="atraenáiltear" mood="Subj" person="Auto" />
</verb>
